【裁判字號】    98,毒抗,322
【裁判日期】    980817
【裁判案由】    毒品危害防制條例
【裁判全文】
臺灣高等法院刑事裁定                 98年度毒抗字第322號
抗  告  人
即  被  告  甲○○
上列抗告人即被告因違反毒品危害防制條例案件（九十八年度毒
偵字第八四四號），不服臺灣新竹地方法院中華民國九十八年七
月十四日所為裁定（九十八年度毒聲字第一六七號），提起抗告
，本院裁定如下：
    主  文
抗告駁回。
    理  由
一、原裁定意旨略以：被告甲○○基於施用第二級毒品大麻之犯
    意，於民國九十八年五月四日晚間某時，在新竹縣竹東鎮○
    ○街七十一巷一弄七十五號住處內，施用第二級毒品大麻，
    嗣於九十八年五月五日上午八時五十分許，在上址為警查獲
    。依被告在警詢及偵查中之白白，及經警採集被告之尿液檢
    體送驗結果呈大麻陽性反應，有尿液採驗作業管制紀錄、濫
    用藥物尿液檢驗報告附卷可稽，被告有施用第二級毒品大麻
    之犯行，堪予認定，經檢察官依毒品危害防制條例第二十條
    第一項及觀察勒戒處分執行條例第三條第一項之規定，聲請
    法院裁定將被告送勒戒處所觀察、勒戒。原審依上開驗尿所
    得之證據，裁定被告甲○○施用第二級毒品大麻，令入勒戒
    處所觀察、勒戒，核無不合。
二、抗告意旨略以：被告固於上揭時地為警查獲施用第二級毒品
    大麻，惟被告於上開時地吸食大麻一次後，迄今二月有餘均
    未再吸食，早已戒絕此種惡習，應無再令入勒戒處所觀察、
    勒戒之必要，原審未查，仍裁定觀察、勒戒，顯有誤會，爰
    請求撤銷原處分，另為適法之裁定云云。
三、按犯毒品危害防制條例第十條之罪者，檢察官應聲請法院裁
    定，令被告入勒戒處所觀察、勒戒，其期間不得逾二月；觀
    察、勒戒後，檢察官依據勒戒處所之陳報，認受觀察、勒戒
    人無繼續施用毒品傾向者，應即釋放，並為不起訴之處分；
    認受觀察、勒戒人有繼續施用毒品傾向者，檢察官應聲請法
    院裁定令入戒治處所強制戒治，其期間為六個月以上，至無
    繼續強制戒治之必要為止，但最長不得逾一年，毒品危害防
    制條例第二十條第一項、第二項定有明文。
四、本院查：被告甲○○基於施用第二級毒品大麻之犯意，於九
    十八年五月四日晚間某時，在新竹縣竹東鎮○○街七十一巷
    一弄七十五號住處內，施用第二級毒品大麻，於九十八年五
    月五日上午八時五十分許為警查獲後，於同日十五時經警採
    集其尿液送檢驗結果：以酵素免疫分析法（EIA） 初步檢驗
    ，其濃度逾檢驗標準，再以氣相層析質譜儀法（GC/MS） 確
    認檢驗，其尿液中確呈第二級毒品大麻代謝物類陽性反應，
    此有詮昕科技股份有限公司九十八年五月十五日所出具之濫
    用藥物檢驗報告及新竹縣警察局毒品犯罪嫌疑人尿液採驗作
    業管制紀錄各一紙在卷可稽（見九十八年度毒偵字第八四四
    號卷第三十七、三十八頁），復有大麻一包扣案可佐，是被
    告自白係在九十八年五月四日施用第二級毒品大麻，與上開
    驗尿結果吻合，則被告確有於上開時地施用第二級毒品大麻
    之情事，堪予認定。原審依檢察官聲請裁定令入勒戒處所觀
    察、勒戒，依法並無不合，抗告意旨空言指摘其已戒絕此種
    惡習，應無再令入勒戒處所觀察、勒戒之必要，並非法定免
    除之要件，依諸前揭說明於法不合，亦不足採信。
五、本院審核上開卷證資料屬實，而原審以被告甲○○施用第二
    級毒品大麻事證明確，依毒品危害防制條例第二十條第一項
    及觀察勒戒處分執行條例第三條第一項之規定，裁定被告令
    入勒戒處所觀察、勒戒，認事用法並無違誤，被告徒憑個人
    對法律之主觀意見，抗告指摘原裁定不當，自無從解免其依
    法應受觀察、勒戒之處分。本件抗告為無理由，應駁回之。
據上論斷，應依刑事訴訟法第四百十二條裁定如主文。
中    華    民    國    98    年    8     月    17    日
                  刑事第四庭  審判長法  官  陳筱珮
                                    法  官  陳玉雲
                                    法  官  鄭水銓
以上正本證明與原本無異。
本裁定不得再抗告。
                                    書記官  劉貞達
中    華    民    國    98    年    8     月    17    日


司法院資訊處製作；財團法人民間司法改革基金會備份。
